# 持股百分之 5 ，被投资公司分红

提问人：cyj946616326 时间：2019-12-18 08:05:23
请教陈版主，如果 A 公司持股 B 公司 5%的股权，计入交易性金融资产，那么 B 公司当年度分红 100 万，A公司应收到红利 5 万，如何做账务处理

回答人：chenyiwei
根据《企业会计准则第 22 号——金融工具确认和计量（ 2017 年修订）》第六十五条：企业只有在同时符合下列条件时，才能确认股利收入并计入当期损益：
（一）企业收取股利的权利已经确立；
（二）与股利相关的经济利益很可能流入企业；
（三）股利的金额能够可靠计量。
因此，交易性金融资产的股利收入也是计入投资收益。一般情况下，被投资企业宣告股利后，其股价会因除息而下降，此时理论上应确认公允价值变动损失（实务中一般是期末确认，不会在股利宣告日或者除权除息日单独确认公允价值变动损益）。